【裁判字號】    98,訴,383
【裁判日期】    980313
【裁判案由】    毒品危害防制條例
【裁判全文】
臺灣板橋地方法院刑事判決               98年度訴字第383號
公  訴  人  臺灣板橋地方法院檢察署檢察官
被      告  甲○○
上列被告因違反毒品危害防制條例案件，經檢察官提起公訴（98
年度毒偵字第351 號），本院訊問被告為有罪陳述後，改依簡式
審判程序審理，並判決如下：
    主  文
甲○○施用第一級毒品，累犯，處有期徒刑拾月，扣案之注射針
筒各壹支沒收。
    事  實
一、甲○○前於民國89年間因施用毒品案件，經本院以89年度毒
    聲字第2378號裁定送觀察、勒戒後，認無繼續施用毒品傾向
    ，於89年4 月26日執行完畢釋放，並由臺灣板橋地方法院檢
    察署檢察官於同年月29日以89年度偵字第7449號、89年度毒
    偵字第3110號為不起訴處分確定。嗣於94年間再因施用毒品
    案件，經本院以94年度訴字第2173號判處有期徒刑8 月後，
    上訴由臺灣高等法院以94年度上訴字第4138號判決、最高法
    院以95年度台上字第3851號判決均駁回上訴確定，並於96年
    5 月30日縮刑期滿執行完畢。詎明知海洛因係毒品危害防制
    條例第2 條第2 項第1 款所定之第一級毒品，依法不得施用
    、持有，竟基於施用第一級毒品海洛因之犯意，於97年12月
    31日17時35分許為警採尿時回溯26小時內之某時（起訴書誤
    載採尿時間為15時30分），在臺北縣板橋縣立醫院附近之某
    公園內，以針筒注射之方式施用第一級毒品海洛因1 次。嗣
    經警於同日下午15時30分許，在臺北縣板橋市○○街108 巷
    口處查獲，並扣得其所有供施用毒品所用之注射針筒1 支。
    經警採驗尿液結果，呈嗎啡陽性反應，而悉上情。
二、案經臺北縣政府警察局海山分局報告臺灣板橋地方法院檢察
    署檢察官偵查起訴。
    理  由
一、訊據被告甲○○於偵查及本院審理中，對上揭事實坦承不諱
    ，而被告經警於97年12月31日下午17時35分許採尿送驗結果
    （檢體編號：B0000000號），呈嗎啡陽性反應，有編號及姓
    名對照表、臺灣檢驗科技股份有限公司濫用藥物檢驗報告各
    1 件在卷可查（見偵查卷第22頁、第36頁）。並有被告所有
    供施用毒品海洛因所用之注射針筒1 支扣案可佐，亦有照片
    在卷可參（見偵查卷第23頁）。足見被告所為自白與事實相
    符，而得採為認定之依據。次查，被告於89年間因施用毒品
    案件，經本院以89年度毒聲字第2378號裁定送觀察、勒戒後
    ，認無繼續施用毒品傾向，於89年4 月26日執行完畢釋放，
    並由臺灣板橋地方法院檢察署檢察官於同年月29日以89年度
    偵字第7449號、89年度毒偵字第3110號為不起訴處分確定；
    嗣於94年間再因施用毒品案件，經本院以94年度訴字第2173
    號判處有期徒刑8 月後，上訴由臺灣高等法院以94年度上訴
    字第4138號判決、最高法院以95年度台上字第3851號判決均
    駁回上訴確定，並於96年5 月30日縮刑期滿執行完畢乙節，
    有臺灣高等法院被告前案紀錄表及刑案查註紀錄表各1 件在
    卷可稽。被告於上開觀察勒戒執行完畢後5 年內已再犯施用
    毒品犯行，又為本件施用毒品犯行，自得予以追訴處罰（最
    高法院九十七年度第五次刑事庭會議決議參照）。本件事證
    明確，被告犯行堪以認定。
二、按海洛因屬毒品危害防制條例第2 條第2 項第1 款所列之第
    一級毒品，核被告甲○○所為，係犯毒品危害防制條例第10
    條第1 項之施用第一級毒品海洛因罪。其施用前後非法持有
    第一級毒品之低度行為，已為施用之高度行為所吸收，不另
    論罪。又查，被告有如事實欄所述之前案紀錄暨刑之執行情
    形，觀之前述前案紀錄表即知。被告於上開有期徒刑執行完
    畢後，5 年內再犯本件有期徒刑以上之本罪，為累犯，應依
    刑法第47條第1 項之規定加重其刑。爰審酌被告已有施用毒
    品紀錄，且經判處有期徒刑在案，竟又為本件犯行，顯見其
    未知戒除毒癮，意志力薄弱，並考量施用毒品乃自戕行為，
    所生危害非鉅，暨被告坦承施用毒品犯行之犯後態度等一切
    情狀，量處如主文所示之刑。至扣案之注射針筒1 支，為被
    告所有供本件施用毒品所用之物，業經被告於本院審理中供
    述明確屬實，應依刑法第38條第1 項第2 款之規定宣告沒收
    。
三、末按「除被告所犯為死刑、無期徒刑、最輕本刑為三年以上
    有期徒刑之罪或高等法院管轄第一審案件者外，於前條第一
    項程序進行中，被告先就被訴事實為有罪之陳述時，審判長
    得告知被告簡式審判程序之旨，並聽取當事人、代理人、辯
    護人及輔佐人之意見後，裁定進行簡式審判程序」，刑事訴
    訟法第273 條之1 第1 項定有明文。查本件被告涉犯之毒品
    危害防制條例第10條第1 項之施用毒品罪，法定本刑非最輕
    本刑為3 年以上有期徒刑之罪，且被告於本院準備程序期日
    中已就被訴事實為有罪之陳述，經告知被告簡式審判程序之
    旨後，被告及公訴人對於本件改依簡式審判程序審理亦均表
    示無意見，是本院即依前揭刑事訴訟法規定，裁定本件進行
    簡式審判程序，附此敘明。另依「法院辦理刑事訴訟案件應
    行注意事項」第144 點之規定，有罪判決書應記載之「犯罪
    事實」，係指符合犯罪構成要件之具體社會事實，如被告犯
    罪之時間、地點、手段以及其他該當於犯罪構成要件而足資
    認定既判力範圍之具體社會事實。至於構成要件以外之其他
    適用法律事實，例如刑法總則之加重或減輕事由，可無須在
    「犯罪事實」欄中記載。爰依上開規定記載本件犯罪事實欄
    ，併此敘明。
據上論斷，應依刑事訴訟法第273 條之1 第1 項、第299 條第1
項前段，毒品危害防制條例第10條第1 項，刑法第11條前段、第
47條第1 項、第38條第1 項第2 款，判決如主文。
本案經檢察官王家春到庭執行職務。
中    華    民    國    98    年    3     月    13    日
                  刑事第十九庭  法  官  汪怡君
上列正本證明與原本無異。
如不服本判決，應於判決送達後10日內敘明上訴理由，向本院提
出上訴狀 (應附繕本) ，上訴於臺灣高等法院。其未敘述上訴理
由者，應於上訴期間屆滿後20日內向本院補提理由書「切勿逕送
上級法院」。
                                書記官  田世杰
中    華    民    國    98    年    3     月    13    日
附錄本案論罪科刑法條全文：
毒品危害防制條例第10條
施用第一級毒品者，處六月以上五年以下有期徒刑。
施用第二級毒品者，處三年以下有期徒刑。


司法院資訊處製作；財團法人民間司法改革基金會備份。
